臺灣臺南地方法院刑事判決　　　　　　　　　　　　　九十一年度易字第八五七號
　　公　訴　人　臺灣臺南地方法院檢察署檢察官
　　被　　　告　甲○○
右列被告因詐欺案件，經檢察官提起公訴（九十一年度偵字第三五五九號），本院判
決如左：
    主      文
甲○○連續意圖為自己不法之所有，以詐術使人將本人之物交付，處有期徒刑伍月，
如易科罰金，以參佰元折算壹日。
    事      實
一、甲○○自民國（下同）九十年五月初起，明知自己資力不佳，已無法清償貨款，
    竟基於意圖為自己不法所有之概括犯意，連續至位於臺南市○○區○○路四段一
    五五巷二一號「南橋電器企業有限公司」，向該公司負責人乙○○佯稱欲訂購十
    四吋分解立扇四百三十五台，致乙○○因而陷於錯誤，而依約於九十年五月五日
    、五月七日、六月七日、六月八日，給付分解立扇至甲○○之臺南縣永康市○○
    ○街一二七巷二三號處，乙○○於九十年六月二十六日向甲○○請款之際，甲○
    ○復承前概括之犯意，向乙○○詐稱急需三百四十台分解立扇，並允送貨翌日一
    起結清所有貨款，致乙○○不疑有他，而依約運送三百四十台分解立扇至該處，
    翌日乙○○至該處欲請款之際，發覺該處業經搬遷一空，嗣乙○○再請其職員丙
    ○○至該處多次，亦未尋獲甲○○，始知受騙，總計損失十四吋分解立扇七百七
    十五台，合計達新臺幣（下同）二十六萬三千五百元。
二、案經南橋企業有限公司訴由臺灣臺南地方法院檢察署檢察官偵查起訴。
    理      由
一、訊據被告甲○○固坦承於右開時、地確有向告訴人購物及未付貨款二十六萬三千
    五百元等語明確（見本院九十一年八月十四日、九十一年九月十八日訊問筆錄）
    ，惟矢口否認有何詐欺之行為，辯稱：我並無詐欺意圖，是因為被人倒帳才無法
    支付款項云云。然訊據被告於本院審理時供稱：「從我開始自己經營即九十年二
    月後，公司狀況就不是很好」，「我經濟本來就不好了，被他倒帳了後就更差」
    ，「（九十年）五月初我已沒有辦法支付向乙○○訂立扇的錢」等語無誤（見本
    院九十一年八月十四日、九十一年九月十八日訊問筆錄），足證被告於九十年二
    月時，其經濟狀況即非佳，且於九十年五月時，即無資力可支付告訴人上揭分解
    立扇之對價至明，益見被告在無資力支付對價之情形下，猶於九十年五月初向南
    橋企業有限公司之負責人乙○○佯稱訂購十四吋分解立扇多達四百三十五台，復
    於九十年六月二十六日向甲○○詐稱急需多達三百四十台分解立扇乙節，顯見其
    主觀上確有不支付價金之不法意圖，至為顯然。另徵諸告訴人乙○○陳稱：「（
    當時是否有去找甲○○？找了幾次？）我有請業務員周世宏到甲○○台南市○○
    ○街一二七巷二十三號去請款，但他已搬遷一空，後來在月底左右我再去了二次
    ，打了幾通電話，手機有時通有時有沒通，家裡電話也有時沒有人接」，「（後
    來方威毅有否與你聯絡？）我後來打電話給被告方威毅，都沒有人接。但手機有
    時有通有時沒有通，我有告知被告方威毅若不還錢，涉及詐欺刑責，被告說他就
    是沒有錢」等語綦詳（見本院九十一年九月十八日訊問筆錄），經核與證人丙○
    ○所證稱：「（是否在九十年六月底左右，有否去方威毅住處？）九十年六、七
    月間乙○○叫我到方威毅台南市○○○街一二七巷二三號住處，欲收貨款，金額
    約二十幾萬元。我到現場都沒有找到人，只看到騎樓有放一些類似果汁機小贈品
    在門口，我總共去了七、八次，其中跟乙○○去了二次左右」等語互核一致（見
    本院九十一年十月二日訊問筆錄），顯見被告於訂立扇後，隨即搬遷而未予告訴
    人聯絡至明，益見被告於訂約之初，即有意圖為自己不法所有之詐欺故意，至為
    明灼。再者，被告自稱遭「沈清泉」之人詐騙，惟無法提出調查方法供本院審酌
    ，自難認其確有遭人詐騙之情，至屬無疑。再者，被告固另辯稱：「我是晚上才
    回來睡覺，白天少在家都把鐵門關著」云云。然被告既陳稱其係經營贈品業務，
    凡客人須贈品時即代向大盤商調貨等語（見本院九十一年八月十四日訊問筆錄）
    ，則被告既係經商之人，衡諸一般經商之常態，焉有置客人不顧而均把鐵門關閉
    之理？況被告既積欠告訴人款項，自更應主動與告訴人聯絡償還上開積欠金額之
    日期、地點諸情，矧竟使告訴人無法與之聯絡，且自被告購物迄今均分文未付諸
    節以觀，益證被告自始即有不法所有之意圖，洵堪認定。是被告前揭所辯解顯係
    臨訟飾卸之詞，不足採信。綜上各情相互參酌，本件事證明確，被告連續詐欺之
    犯行應堪認定。
二、核被告甲○○所為，係犯刑法第三百三十九條第一項詐欺取財罪。被告先後多次
    犯行，時間緊接，方法相同，觸犯構成要件相同之罪，顯係基於概括犯意為之，
    為連續犯，應依刑法第五十六條規定論以一罪，並加重其刑。爰審酌被告犯罪之
    動機、目的係貪圖不法利益、對被害人所使用之手段非輕、然犯後猶矢口否認犯
    行，態度欠佳等一切情狀，量處如主文所示之刑，並諭知如易科罰金以三百元折
    算一日之標準，以資儆懲。
據上論斷，應依刑事訴訟法第二百九十九條第一項前段，刑法第五十六條、第三百三
十九條第一項、第四十一條第一項前段，罰金罰鍰提高標準條例第一條前段、第二條
，判決如主文。
本案經檢察官柯怡玲到庭執行職務
中      華      民      國      九十一      年      十二    月    六    日
                              臺灣臺南地方法院刑事第七庭
                                  審判長法官  黃光進
                                        法官  孫淑玉
                                        法官  黃翰義
右正本證明與原本無異
如不服本判決應於送達後十日內向本院提出上訴狀（應附繕本）。
                                      書記官  鍾錦祥
中      華      民      國      九十一      年       十二   月    六    日
附錄本案論罪科刑法條全文：
刑法第三百三十九條第一項：意圖為自己或第三人不法之所有，以詐術使人將本人或
                          第三人之物交付者，處五年以下有期徒刑、拘役或科或
                          併科一千元以下罰金。
